【裁判字號】    95,抗,5
【裁判日期】    950410
【裁判案由】    本票裁定
【裁判全文】
臺灣嘉義地方法院民事裁定  95年度抗字第5號
抗  告  人  乙○○
                        巷22.
            丙○○○
相  對  人  甲○○
上列抗告人因與相對人間聲請本票准許強制執行事件，對於中華
民國九十五年二月七日本院嘉義簡易庭九十五年度票字第一三一
號裁定提起抗告，本院合議庭裁定如下：
    主  文
抗告駁回。
抗告程序費用由抗告人連帶負擔。
    理  由
一、按本票執票人向本票發票人行使追索權時，得聲請法院裁定
    後強制執行；二人以上共同簽名時應連帶負責，票據法第一
    百二十三條及第五條第二項分別定有明文。又本票執票人，
    依票據法第一百二十三條規定，聲請法院裁定許可對發票強
    制執行，係屬非訟事件，此項聲請之裁定，及抗告法院之裁
    定，僅依非訟事件程序，以審查強制執行許可與否，並無確
    定實體上法律關係存否之效力，如發票人就票據債務之存否
    有爭執時，應由發票人提起確認之訴，以資解決，此亦有最
    高法院五十七年臺抗字第七六號判例可資參照。
二、本件相對人在本院原審主張執有抗告人於民國九十一年五月
    二十八日共同簽發，票載到期日為九十一年七月二十八日之
    本票乙紙，面額為新臺幣（下同）三百十四萬九千元，並載
    明免除作成拒絕證書（下稱系爭本票），詎屆期提示後未獲
    付款，爰依票據法第一百二十三條規定聲請裁定准許強制執
    行，業據提出系爭本票為證。本院原審依上開規定裁定予以
    准許，經核尚無不合。
三、抗告意旨略以：相對人執有抗告人所簽發本票，到期日為九
    十一年七月二十八日，而相對人提出聲請經原審九十五年二
    月七日裁定已超過三年，系爭本票請求權因罹於時效而消滅
    。又系爭本票簽發係為補足抗告人丙○○○委由相對人向鈞
    院執行處投標坐落嘉義縣大林鎮○○里○○鄰○○路三二六
    巷二二號房地之資金，惟相對人並未以抗告人丙○○○名義
    投標拍定上開房地，且嗣後貸款及部分土地之工程用地補償
    費均由相對人取得，則就相對人對抗告人應負之給付及損害
    賠償扣抵後，相對人對抗告人顯已無請求權存在，為此提起
    抗告，請求廢棄原審裁定等語。惟抗告人上揭所稱即使屬實
    ，亦係實體上爭執，揆諸首揭說明，應由抗告人另行提起訴
    訟，以資解決，非本件非訟程序所得加以審究，其提起抗告
    ，為無理由，應予駁回。
四、據上論結，本件抗告為無理由，依非訟事件法第四十六條、
    第二十一條第二項、第二十三條，民事訴訟法第四百九十五
    條之一第一項、第四百四十九條第一項、第九十五條、第八
    十五條第二項，裁定如主文。
中    華    民    國    95    年    4     月    10    日
            民事第一庭    審判長法  官  曾文欣
                                法  官  劉瓊雯
                                法  官  陳端宜
上為正本係照原本作成。
如不服本裁定，僅得於收受本裁定正本送達10日內，以適用法規
顯有錯誤為理由，向本院提出再抗告狀，經本院許可後始可再抗
告，前項許可以原裁定所涉及之法律見解具有原則上重要性者為
限。
中    華    民    國    95    年    4     月    10    日
                                書記官  洪麗惠


司法院資訊處製作；財團法人民間司法改革基金會備份。
